臺灣屏東地方法院刑事判決             100年度易字第1057號
公  訴  人  臺灣屏東地方法院檢察署檢察官
被      告  林祐世
上列被告因違反毒品危害防制條例案件，經檢察官提起公訴（
100 年度毒偵字第1451號），被告就被訴事實為有罪之陳述，經
本院告知簡式審判程序之旨，並聽取當事人之意見後，裁定改以
簡式審判程序審理，判決如下：
    主    文
林祐世施用第二級毒品，累犯，處有期徒刑柒月，扣案之第二級
毒品甲基安非他命壹包（含包裝袋，毛重零點參公克）及玻璃試
管吸食器壹支均沒收銷燬之。
    事    實
一、林祐世前因違反毒品危害防制條例案件，經本院以93年度毒
    聲字第198 號裁定送觀察、勒戒後，因有繼續施用毒品之傾
    向，再經本院以93年度毒聲字第360 號裁定令入戒治處所施
    以強制戒治，於94年6 月6 日執行完畢，並由臺灣屏東地方
    法院檢察署檢察官以94年度戒毒偵字第72號為不起訴處分確
    定。其於前開觀察、勒戒、強制戒治執行完畢釋放後5 年內
    之97年間，復因施用第二級毒品案件，經本院以97年度簡字
    第1098號、第1332號、第1630號判決分別判處有期徒刑6 月
    、5 月、6 月確定，同年間又因竊盜案件，經本院以97年度
    簡字第1216號判決判處有期徒刑6 月，上揭案件並經本院以
    97年度聲字第1751號裁定應執行有期徒刑1 年10月確定，於
    99年2 月9 日因縮短刑期假釋出監並付保護管束，於99年4
    月9 日保護管束期滿，假釋未經撤銷，而以已執行完畢論。
    又其復於99年間因施用毒品案件，經本院以99年度簡字第12
    97號判決判處有期徒刑5 月確定，而於100 年2 月26日縮刑
    期滿執行完畢。詎猶不知悔改，明知甲基安非他命係屬第二
    級毒品，不得持有及施用，竟基於施用第二級毒品甲基安非
    他命之犯意，於100 年6 月28日21時許，在其屏東縣恆春鎮
    ○○里○○路82號住處，將甲基安非他命置於玻璃試管內，
    以火加熱燒烤吸食煙霧之方式，施用甲基安非他命1 次，嗣
    於同年月29日上午8 時25分許，在上址住處，為警持搜索票
    搜獲，並扣得第二級毒品甲基安非他命1 包（毛重0.3 公克
    ）及玻璃試管吸食器1 支，復徵得其同意後採尿液送驗，結
    果呈甲基安非他命陽性反應，而悉上情。
二、案經屏東縣政府警察局恆春分局報告臺灣屏東地方法院檢察
    署檢察官偵查起訴。
    理    由
一、本件被告所犯係死刑、無期徒刑、最輕本刑為3 年以上有期
    徒刑以外之罪，亦非高等法院管轄第一審之案件，於本院準
    備程序進行中，被告就被訴事實為有罪之陳述，經告知被告
    簡式審判程序之旨，並聽取公訴人及被告之意見後，認無不
    得或不宜改依簡易審判程序進行之情事，爰裁定進行簡式審
    判程序，並依刑事訴訟法第273 條之2 之規定，簡式審判程
    序之證據調查，不受同法第159 條第1 項、第161 條之2 、
    第161 條之3 、第163 條之1 及第164 條至第170 條規定之
    限制，合先敘明。
二、前揭事實，業據被告於警詢及本院審理中均坦承不諱，而被
    告為警查獲時所採得之尿液經送請正修科技大學超微量研究
    科技中心以GC/MS 氣相層析質譜儀法確認檢驗後，確呈甲基
    安非他命陽性反應，此有該中心於100 年7 月8 日出具之尿
    液檢驗報告，以及屏東縣政府警察局恆春分局偵辦毒品案件
    涉嫌人尿液採證姓名代號對照表在卷可參，此外，復有偵查
    報告、扣押筆錄、扣押物品目錄表、現場照片6 張附卷可考
    ，又扣案之白色晶體1 包及玻璃試管吸食器1 支經警依毒品
    簡易快速篩檢試劑初步檢驗，結果均呈甲基安非他命陽性反
    應，有屏東縣政府警察局恆春分局毒品初步檢驗結果報告單
    乙紙、檢驗照片2 張在卷可資佐證（警卷第28頁至第29頁）
    ，足認被告前開自白與事實相符，堪予採信，從而本件事證
    明確，被告犯行洵堪認定，應依法論科。
三、查93年修正施行之毒品危害防制條例就施用毒品者，祇於「
    初犯」及「5 年後再犯」二種情形，有其追訴條件之限制，
    即須於初犯經觀察、勒戒或強制戒治釋放後，5 年內均無施
    用毒品之行為，始能認其前所實施之觀察、勒戒或強制戒治
    已足遮斷毒癮，而得於5 年後再犯時，再予適用初犯之規定
    ，重行觀察、勒戒等程式。倘5 年內已經再犯，被依法追訴
    處罰，縱其第3 次（或第3 次以上）施用毒品之時間在初犯
    釋放5 年以後，即與「5 年後再犯」之情形有別，且因已於
    「5 年內再犯」，顯見其再犯率甚高，原實施觀察、勒戒或
    強制戒治，已無法收其實效，而無5 年戒斷期之存在，自無
    再經觀察、勒戒及強制戒治之必要，應由檢察官逕行起訴（
    最高法院95年度第7 次、97年度第5 次刑事庭會議決議意旨
    參照）。本件被告於觀察、勒戒、強制戒治執行完畢釋放後
    5 年內，有如事實欄所示施用毒品案件之論罪科刑紀錄，有
    臺灣高等法院被告前案紀錄表乙份在卷可查，參諸前揭決議
    意旨，自無再經觀察、勒戒及強制戒治之必要，本院自應依
    法就被告本次施用毒品之犯行予以論罪科刑，併予敘明。
四、按甲基安非他命為毒品危害防制條例第2 條第2 項第2 款所
    稱之第二級毒品。核被告所為，係犯毒品危害防制條例第10
    條第2 項之施用第二級毒品罪。被告為施用第二級毒品甲基
    安非他命而持有第二級毒品之低度行為，應為施用第二級毒
    品甲基安非他命之高度行為所吸收，不另論罪。又被告有上
    開事實欄之有期徒刑執行紀錄，有臺灣高等法院被告前案紀
    錄表附卷足憑，其於有期徒刑執行完畢後5 年內，再故意犯
    本件有期徒刑以上之罪，依刑法第47條第1 項之規定，構成
    累犯，並應加重其刑。爰審酌被告前已因施用毒品案件，經
    法院裁定送觀察、勒戒、強制戒治及判處罪刑並執行完畢，
    猶不能斷絕毒癮而再行施用，顯見其自制力薄弱，惟其施用
    毒品僅屬自殘行為，對於他人之法益尚無直接之侵害，且被
    告於犯後坦承犯行並表悔意，態度尚佳等一切情狀，爰量處
    如主文所示之刑，以示懲儆。
五、扣案之甲基安非他命1 包（含包裝袋，毛重0.3 公克）確屬
    毒品危害防制條例第2 條第2 項第2 款所規範之第二級毒品
    ，已如前述，另用以盛裝上開毒品所用包裝袋1 只，以現今
    所採行之鑑驗方式，包裝袋上仍會殘留微量毒品而無法將之
    完全析離，應視同本案所查獲之第二級毒品甲基安非他命，
    併依毒品危害防制條例第18條第1 項於該次犯行項下諭知沒
    收銷燬之。另扣案之玻璃試管吸食器1 支，係被告所有，且
    係供其施用第二級毒品之用，業經被告供述明確，且經檢測
    出甲基安非他命陽性反應，亦如前述，其上殘存之毒品，依
    現行檢驗方式乃以刮除方式為之，仍會摻殘若干毒品無法分
    離，是應一併視為毒品，並依毒品危害防制條例第18條第1
    項前段之規定併宣告沒收銷燬之。
據上論斷，應依刑事訴訟法第273 條之1 第1 項、第299 條第1
項前段，毒品危害防制條例第10條第2 項、第18條第1 項前段，
刑法第11條前段、第47條第1 項，判決如主文。
本案經檢察官陳新君到庭執行職務。
中    華    民    國   100    年    10    月    20    日
                  刑事第四庭  法  官  李佳容
以上正本證明與原本無異。
如不服本判決應於收受判決後10日內向本院提出上訴書狀，並應
敘述具體理由；其未敘述上訴理由者，應於上訴期間屆滿後20日
內向本院補提理由書（均須按他造當事人之人數附繕本）「切勿
逕送上級法院」。
中    華    民    國   100    年    10    月    20    日
                              書記官  鍾思賢
附錄本案論罪科刑法條全文：
毒品危害防制條例第10條
施用第一級毒品者，處6月以上5年以下有期徒刑。
施用第二級毒品者，處3年以下有期徒刑。